# 集团公司与员工共同设立公司是否涉及到股份支付

提问人：决 战 小 审计 时间：2022-03-13 15:24:20
A集团公司出资 80 万，集团员工B出资 20 万设立了集团控股子公司甲公司，A集团将部分销售业务转移至甲公司，在A和B均出资的情况下，请教陈版主，这种情况下，B是否可以认定为股份支付？目前甲公司处于盈利状态。确认股份支付的理由及依据主要是？辛苦帮忙解答

回答人：chenyiwei
A集团将部分销售业务转移至甲公司，表明A向甲公司投入了客户资源，但该项额外投入并未导致A在甲公司中持有额外的股权比例。换言之，甲公司成立日的每股公允价值就是大于 1 元的，因此存在股份支付。
在确定股份支付的公允价值时，首先要确定投入的客户资源的公允价值，据此确定甲公司的股权价值总额，乘以20%得出归属集团员工B的权益公允价值份额，高于B的出资额的部分即为股份支付费用的应计量金额。